【裁判字號】    98,交抗,65
【裁判日期】    980116
【裁判案由】    聲明異議
【裁判全文】
臺灣高等法院臺中分院刑事裁定          98年度交抗字第65號
抗  告  人
即受處分人  甲○○
上列抗告人因違反道路交通管理處罰條例案件，不服臺灣臺中地
方法院中華民國97年12月25日所為裁定（97年度交聲字第3466
號）提起抗告，本院裁定如下：
    主  文
抗告駁回。
    理  由
一、抗告意旨略以：抗告人車牌自行掉漆，並未塗抹，依道路交
    通管理處罰條例第13條第1款規定處罰，罰款金額太多，能
    否重新領新牌併予以減輕罰鍰云云。
二、經查：抗告人即受處分人甲○○（下稱受處分人）於民國97
    年10月241日15時40分許，其所有之車牌號碼TVT－977號輕
    型機車，行經臺中縣太平市○○路○段，因有塗抹污損汽車
    牌照不能辨識號牌違規，經臺中縣警察局太平分局新平派出
    所員警依違反道路交通管理處罰條例第13條第1款逕行舉發
    ，原處分機關以裁監稽違字第裁61-HC0000000號裁決書裁處
    罰鍰新臺幣3600元等情，有臺中縣警察局舉發違反道路交通
    管理事件通知單、交通部公路總局臺中區○○○○○道路交
    通管理事件裁決書各1份、照片2張在卷可稽。核諸交通部92
    年10月17日交路字第092005 76450號函示「按道路交通管理
    處罰條例第13條之『不能辨認其牌號』認定，應考量正常視
    力、光線、距離及角度情況下，依個案具體事實認定」，有
    該函文在卷可稽；則檢視TVT－977號輕型機車車牌照片結果
    ，該牌號「TVT－977」及上方「台灣省」等字樣之油漆均嚴
    重脫落，致使車牌號碼顏色與車牌底色甚為接近，於正常視
    力、日間充足光線、近距離及機車正後方之角度觀之，顯不
    能辨認其牌號，更遑論在有光線明晦、角度大小及反光等情
    形下，自無從正確辨識該車牌號碼。又衡諸上開機車車牌係
    懸掛於機車正後方，於機車正常行駛之際，該機車車牌並非
    正對機車迎風面，直接受到迎風面之吹拂或沙塵磨損之程度
    較低，故機車車牌因風力、沙塵等自然外力因素脫落之機率
    亦較低，而依一般機車車牌使用情形，鮮見因自然外力因素
    脫落至如卷附照片所示之字體漆色之不能辨認程度，足認該
    車牌字體脫漆係因人為塗抹所致。從而，受處分人異議意旨
    謂其機車車牌自行掉漆云云，自不足採。原審認本件異議為
    無理由，所為駁回異議之裁定，並無不合。受處分人猶執前
    詞提起抗告，指摘原裁定不當，並無理由，應予駁回。
三、據上論結，應依道路交通案件處理辦法第26條、刑事訴訟法
    第412條，裁定如主文。
中    華    民    國    98    年    1     月    16    日
            刑事第七庭    審判長法  官  林  榮  龍
                                法  官  張  惠  立
                                法  官  鄭  永  玉
以上正本證明與原本無異。
不得抗告。
                                書記官    瑞  芳
中    華    民    國    98    年    1     月    16    日


司法院資訊處製作；財團法人民間司法改革基金會備份。
